臺灣高雄地方法院刑事判決　　　　　　　 96年度易字第839號
公　訴　人　臺灣高雄地方法院檢察署檢察官
被　　　告　丙○○
上列被告因恐嚇等案件，經檢察官提起公訴（95年度偵字第3281
4 號），本院合議庭裁定由受命法官獨任進行簡式審判程序，判
決如下：
    主  文
丙○○犯公然侮辱罪，處拘役拾日，如易科罰金，以新台幣貳仟
元折算壹日。又犯恐嚇危害安全三罪，各處拘役參拾日，如易科
罰金，均以新台幣貳仟元折算壹日。應執行拘役玖拾日，如易科
罰金，以新台幣貳仟元折算壹日。
    事  實
一、丙○○與乙○○前於民國87年6 月5 日離婚，兩人為家庭暴
    力防治法第3 條第1 款之家庭成員。詎丙○○竟因其父與乙
    ○○間之財產糾紛，便基於恐嚇、公然侮辱之犯意：
    於95年8 月23日凌晨0 時59分、下午4 時18分，在不詳地
    點，接連2 次以其所持有使用之門號0000000000號行動電話
    ，傳送「錢不還事情不會就此沒事，我的手段你應該了解！
    我現在是無根的人，要怎樣是妳自己難看，錢立刻還不然有
    些事死老頭會知道！死賤人！」等同樣加害生命、身體、名
    譽、財產內容之事至乙○○所有門號0000000000行動電話內
    ，恐嚇乙○○，使其心生畏懼，致生危害於安全。
    於95年8 月26日晚上7 時21分，在不詳地點，以上揭行動
    電話，傳送「... 既然妳都可以不要臉到極點，就別說我用
    什麼手段去向妳要這筆錢，也別說妳沒錢什麼的... 不還你
    只會日子越來越難過而已這也都是妳自己做得來的，三天內
    妳看要怎麼處理，不然妳就自己看著辦」等加害生命、身體
    、財產內容之事至乙○○前揭行動電話，恐嚇乙○○，使其
    心生畏懼，致生危害於安全。
    於95年8 月29日凌晨0 時56分，在不詳地點，復以上揭行
    動電話，傳送「... 既然妳都可以不要臉到極點，就別說我
    用什麼手段去向妳要這筆錢... 別以為還本金就沒事了...
    這筆錢妳沒辦法不拿出來，不然妳只會更痛苦而已... 三天
    內妳看要怎麼處理，不然妳就自己看著辦」等加害生命、身
    體、財產內容之事至乙○○前揭行動電話，恐嚇乙○○，使
    其心生畏懼，致生危害於安全。
    於95年8 月22日，在乙○○址設高雄市苓雅區○○○路77
    號4 樓之工作場所「高雄市政府建設局市場管理處」，向乙
    ○○公然侮辱「幹」等語。
二、案經乙○○訴由臺灣高雄地方法院檢察署檢察官偵辦起訴。
    理  由
一、本件被告丙○○所犯為死刑、無期徒刑或最輕本刑為3 年以
    上有期徒刑以外之罪，其於準備程序中就被訴事實為有罪之
    陳述，經告知簡式審判程序之旨，並聽取公訴人及被告之意
    見後，依刑事訴訟法第273 條之1 第1 項規定，裁定由受命
    法官獨任進行簡式審判程序，合先敘明。
二、訊據被告丙○○對於上揭犯行於本院審理時均供承不諱，核
    與證人蘇秀香於偵訊之證述相符（見95年度他字第7951號卷
    第9 頁、第32頁），復有告訴人乙○○所持門號0000000000
    號行動電話簡訊照片存卷足憑（見95年度他字第7951號卷第
    21-23 頁），是被告之自白核與事實相符，應堪採信。本案
    事證明確，被告上開恐嚇危害安全及公然侮辱犯行，均堪以
    認定。
三、按家庭暴力者，謂家庭成員間實施身體或精神上不法侵害之
    行為；又家庭暴力罪者，謂家庭成員間故意實施家庭暴力行
    為而成立其他法律所規定之犯罪，家庭暴力防治法第2 條第
    1 項、第2 項定有明文。被告丙○○與告訴人係前配偶關係
    ，有戶籍資料1 紙在卷可憑（見95年度他字第7951號卷第5
    頁），屬家庭暴力防治法第3 條第1 款規定之家庭成員關係
    ，而被告對告訴人所為恐嚇危害安全及公然侮辱之行為，已
    屬家庭成員間實施身體或精神上不法侵害之行為，即為家庭
    暴力防治法第2 條第1 項之家庭暴力，且構成刑法第305 條
    、第309 條之恐嚇危害安全及公然侮辱罪，惟因家庭暴力防
    治法之上開規定並無罰則之規定，是以應僅依刑法第305 條
    、第309 條恐嚇危害安全罪及公然侮辱罪之規定予以論罪科
    刑。至檢察官於論罪法條雖漏列家庭暴力法之規定，固有未
    合，本院自應予以補充。又被告基於同一恐嚇危害安全之犯
    意，於95年8 月23日當天，接續於凌晨0 時59分、下午4 時
    18分發送同一內容之恐嚇簡訊至告訴人行動電話，係以一行
    為侵害同一法益，為接續犯，僅成立一罪。被告先後於95年
    8 月23日、同年月26日、29日所犯恐嚇危害安全及公然侮辱
    罪間，犯意個別，行為互殊，應分論併罰之。爰審酌被告原
    與告訴人為夫妻關係，僅因財產問題，即以言語恐嚇，並至
    告訴人工作場所以髒話公然辱罵告訴人，行為實有可議之處
    ，惟念及被告犯後坦承犯行等一切情狀，分別量處如主文所
    示之刑，並定應執行之刑，復參酌被告前開犯罪情狀，就上
    開各罪及定應執行刑部分，均諭知以新臺幣2000元折算1 日
    之易科罰金折算標準，以資儆懲。
據上論斷，依刑事訴訟法第299 條第1 項、第273 條之1 第1 項
，刑法第305 條、第309 條第1 項、第41條第1 項前段、第51條
第6款，刑法施行法第1 條之1 ，判決如主文。
本案經檢察官甲○○到庭執行職務。
中　　華　　民　　國　　96　　年　 　4　　月　　9 　　日
                  刑事第六庭法　官    王  琁
上正本證明與原本無異
如不服本判決，應於判決送達後10日內，向本院提出上訴狀。
中　　華　　民　　國　　96　　年　　4 　　月　　9 　　日
                            書記官    黃國忠
中華民國刑法第305條
（恐嚇危害安全罪）
以加害生命、身體、自由、名譽、財產之事，恐嚇他人致生危害
於安全者，處2 年以下有期徒刑、拘役或3 百元以下罰金。
中華民國刑法第309條
（公然侮辱罪）
公然侮辱人者，處拘役或 3 百元以下罰金。
以強暴犯前項之罪者，處 1 年以下有期徒刑、拘役或 5 百元以
下罰金。
